

Luisa Fernanda Sánchez Barajas

Perfil

Diseñadora gráfica de profesión con experiencia y apasionada por el marketing digital.

Destaco por mi alto sentido de compromiso, responsabilidad y liderazgo. Valoro el trabajo en equipo orientado a los resultados. Me caracterizo por ser parte activa y liderar los procesos de creación, coordinación y ejecución.

Soy una persona ágil, creativa y con marcada vocación de investigación e innovación. Me apasionan los nuevo desafío y estoy siempre dispuesta a enseñar y aprender con proactividad, capacidad de análisis y fácil adaptación al cambio.

Contacto

- o luisafsanchezbarajas@gmail.com
 - o (+56) 9 9000 5424
 - Santa Isabel 95, Santiago
 Región Metropolitana, Chile
- o linkedin.com/in/lusanchezbarajas/

Formación

Corporación Escuela de Artes y Letras

Técnico Profesional en Diseño Gráfico 2011

Universidad Militar Nueva Granada

Ingeniería Civil - IV Semestres 2007

Colegio Bachillerato Patria

Bachillerato académico 2003

Gimnasio Británico

Básica Primaria (Bilingüe) 1997

Otros Estudios

Curso Dirección Estratégica de la Marca

Escuela de Negocios Universidad Adolfo Ibáñez May - Jun 2018

Universidad Sergio Arboleda

Diplomado Digital Community Management 2014

Business Language Testing Service

BULATS Online Reading and Listening Test Council of Europe Level B1 2012

Teaching and Tutoring College of Colombia

Aptitud Ocupacional Inglés Nivel B2 Marco Común Europeo de Referencia para Lenguas 2012

Experiencia Laboral

ComparaOnline.com Brand Manager

Mar. 2019 - actualidad - Santiago, Chile

Diseñar e ejecutar la estrategia de comunicación de marca para mejorar el conocimiento de la marca en Chile, Brasil y Colombia.

Garantizar el correcto uso de la marca en canales online y offline.

Coordinar y garantizar el cumplimiento de las metas y actividades de agencias de RRPP, agencias creativas.

Relacionamiento con aliados estratégicos para implementación y optimización de campañas de marketing digital.

Definir y llevar el control del presupuesto para estrategia digital de campañas de brand awareness.

Conocimientos específicos: Relación comercial con aliados estratégicos, seguimiento de KPIs relaciones públicas.

Principales logros: Liderar y hacer seguimiento a la correcta implementación de la nueva marca en los tres países en los que está presente la compañía.

ComparaOnline.com Coordinadora Marketing y Comunicaciones Ene. 2018 – Feb. 2019 – Santiago, Chile

Diseñar e implementar la estrategia de marketing digital y comunicaciones para mejorar el posicionamiento de la marca en Chile.

Coordinar y supervisar las actividades de agencia de RRPP, agencias creativas y contenidos de marca en canales digitales (Email, FB, TW, IG, YT).

Seguimiento de implementación y optimización de campañas de marketing digital.

Definir y llevar el control del presupuesto para estrategia digital de campañas de brand awareness.

Conocimientos específicos: Marketing Digital, SEO, Email Marketing, plataformas Google (Analytics, Trends), Facebook Analytics y Business Manager, Relaciones Públicas.

Principales logros: Proponer y liderar proceso de re brand logrando definir un nuevo posicionamiento para la marca con una identidad gráfica nueva.

ComparaOnline.com Marketing Content Creator

Nov.2017 - Ene. 2018 - Santiago, Chile

Elaboración de contenidos de marca (copy y banners) para canales de marketing digital, velando por su correcta implementación en Google Display, Gmail Ads, Email Marketing, FB, TW, IG, YT.

Diseñar y ejecutar calendario de publicaciones para redes sociales de Chile, Colombia y Brasil.

Seguimiento a la programación y contenidos de RRPP.

Conocimientos específicos: Diseño Gráfico, Social Media, Marketing Digital, Email Marketing, plataformas Google (Analytics, Keyword Planner, trends), Facebook Analytics y Business Manager.

Principales logros: Creación del área de branding para implementación de campañas de brand awareness.

ComparaOnline.com Web Content Writer Chile y Colombia Sept. 2015 – Nov.2017 – Santiago, Chile

Creación de textos con técnicas SEO para el blog de Chile y Colombia, donde se desarrollan temas relacionados con seguro de auto, seguro de viajes y créditos.

Generar reportes de analítica web para el seguimiento de posicionamiento de key words y tráfico orgánico tanto al blog como al sitio web de la compañía.

Elaboración de textos para los distintos canales de comunicación con el fin de mantener el tono de la marca en todos ellos (e-mailing, redes sociales, comunicaciones internas).

Conocimientos específicos: SEO, Administrador de Contenidos WP, Social Media, Marketing Digital, Email Marketing, plataformas Google (Analytics, Keyword Planner, Trends) y Facebook Analytics.

Principales logros: Lanzamiento del blog de Colombia logrando un incremento anual del 126% en las visitas orgánicas. Alcanzar un 50% de crecimiento anual en visitas orgánicas en el blog de Chile.

Cooperativa de Trabajadores de Avianca Representante de página web

Ene. 2014 - Ago. 2015

Bogotá, Colombia

Administración de contenidos y diseño de banners para campañas on-site. Desarrollar piezas gráficas para newsletter y promociones para envío masivo a cliente interno, externo y aliados estratégicos.

Relación con con proveedores de servicios turísticos para actualizar campañas de marketing digital y tarifas del sitio web.

Apoyo en la administración de herramientas tecnológicas (correo electrónico, GDS Amadeus, e-Travel Management Amadeus, KIU, Backoffice Integra, Sistema de Gestión de Calidad).

Asistente en Sistema de gestión de calidad y seguimiento a procesos de certificación ICONTEC ISO 9001.

Conocimientos específicos: Diseño Gráfico, Email Marketing, Google Analytics, Administrador de Contenidos WP.

Principales logros: Lanzamiento del sitio para venta de pasajes aéreos online www.viajescoopava.com.co. llevando a cabo toda la gestión de proveedores externos para desarrollo tecnológico, plataformas de pago, entre otros.

Grafito Diseño y Publicidad Directora Creativa

Mar. 2012 – Ene. 2014 Bogotá, Colombia

Dirección y producción de piezas gráficas digitales e impresos para las cuentas de la agencia. Consecución y mantenimiento de clientes.

Studiocom.com INC Asesoría en producción de diseño

Jun. 2012 – Ago.2012

Bogotá Colombia

Producción de diseño freelance para edición de catálogos de Hill's Pet Nutrition, Inc.

Editorial Libros & Libros S.A. Diagramadora

Jun. 2011 - Mar. 2012

Me desempeñé como diagramadora de textos escolares, literarios, y diseño de páginas internas.